【裁判字號】    97,交抗,2006
【裁判日期】    971126
【裁判案由】    違反道路交通管理處罰條例
【裁判全文】
臺灣高等法院交通事件裁定            97年度交抗字第2006號
抗  告  人
即受處分人  甲○○
上列抗告人因違反道路交通管理處罰條例案件，不服臺灣士林地
方法院97年度交聲字第739號，中華民國97年10月27日裁定（原
處分案號：民國97年6月24日北市裁二字第裁22－AGO621285號）
，提起抗告，本院裁定如下：
    主  文
抗告駁回。
    理  由
一、原裁定意旨略以：
  (一)原處分意旨略以：異議人即受處分人甲○○於民國97年4月
    29日22時20分許，駕駛車牌號碼145－CT號營業一般小客車
    （下稱上開營小客車），在臺北市○○路○段250巷口（南向
    北）處，駕車行經有燈光號誌管制之交岔路口闖紅燈，應依
    道路交通管理處罰條例第53條第1項規定，裁處異議人罰鍰
    新臺幣2,700元，並依同條例第63條之規定，記違規點數3點
    。
  (二)聲明異議意旨略以：從舉發違規照片中可清楚觀知異議人所
    駕駛之上開營小客車煞車燈明顯亮起，證明當時係進行煞車
    動作並非踩油門加速；再該路口偵測機器之所以偵測出異議
    人以時速11公里前進，應係行煞車動作時未完全鎖死輪胎之
    故，且前後兩張舉發照片比對後，明顯可見上開營小客車之
    後車輪仍在停止線內，是異議人認己縱使有違規亦應係紅燈
    越線，非該當闖紅燈之違規，而違規事實舉發有誤，為此，
    爰依法聲明異議，請法院重新裁定云云。
  (三)按汽車駕駛人，行經有燈光號誌管制之交岔路口闖紅燈者，
    處新臺幣1,800元以上5,400元以下罰鍰；汽車駕駛人有第53
    條情形之一者，除依原條款處罰鍰外，並予記違規點數3點
    。道路交通管理處罰條例第53條第1項、第63條第1項第3款
    分別定有明文。
  (四)經查：
    1.本件違規事實係異議人於97年4月29日22時20分許，駕駛
      上開營小客車，行經臺北市○○路○段250巷口（南向北）
      闖紅燈，為臺北市政府警察局內湖分局交通分隊警員逕行
      舉發，而填製北市警交大字第AG0000000號舉發違反道路
      交通管理事件通知單，惟異議人於應到案日期（97年6月
      20日）前到案陳述不服舉發，裁決機關認無理由，而於97
      年6月24日，以北市裁二字第裁22－AGO621285號違反道路
      交通管理事件裁決書，裁決處異議人新臺幣2700元之罰鍰
      ，並記違規點數3點，有前揭違規通知單、裁決書各1份附
      卷可稽。
    2.上揭違規事實有違規採證照片2幀附卷可稽，而佐以異議
      人就其於97年4月29日22時20分許，駕駛上開營小客車，
      行經臺北市○○路○段250巷口（南向北）一情亦不爭執，
      從而，異議人於上揭時、地，駕駛上開營小客車行經有燈
      光號誌管制之交岔路口闖紅燈一節，應可認定。
    3.異議人雖以前揭情詞置辯，惟參諸卷附之上開違規採證照
      片，及臺北市政府警察局內湖分局97年6月12日北市警內
      分交字第09731205300號函說明二所載：「本分局所使用
      之微電腦闖紅燈照相設備器材係在停止線前方地面下埋設
      自動感應式S線圈，S線圈與路口號誌相互連結具有高度準
      確性，且儀器在號誌顯示紅燈時，才會啟動照相設備採證
      ；查旨揭車輛（即上開營小客車）於97年4月29日22時20
      分，行經臺北市○○路○段250巷口（南向北）設有燈光號
      誌管制交岔路口，未遵守號誌指示，於電腦啟動採證於紅
      燈（R）亮起4秒0拍攝第1張採證照片，復於5秒0拍攝第2
      張，旨揭車輛乃以時速11公里速度前進」等語，可知事發
      當時因異議人所駕駛上開營小客車之前輪壓到地面下自動
      感應式S線圈，致機器拍攝第1張採證照片，該拍攝時點實
      已係紅燈亮起約4秒0，而一般號誌燈由綠燈轉為紅燈，其
      間皆會有變化黃燈之時間可供駕駛人評估是否該減速停駛
      亦或加速通過，由此觀之，本件異議人應有超過4秒以上
      時間可供參酌判斷，若異議人並無超速之情且反應亦未慢
      於一般常人，當有相當時間得將車輛停於停止線後方停等
      紅燈。況觀諸第2幀採證照片所示，上開營小客車之後車
      輪實已壓於停止線之上，然此時照片所顯示之上開營小客
      車車速仍為時速11公里，據之，可推估縱使異議人已採取
      煞車動作，但此時車輛仍未完全停止，勢將有繼續往前行
      駛至車速完全停止之情，則上開營小客車之後車輪亦會因
      此越過停止線，而該當「闖紅燈」之違規行為，要非如異
      議人所述僅為「紅燈越線」之違規。職是，異議人上開所
      辯並非足取。
    4.綜上所述，異議人確有於上揭時、地，駕駛上開營小客車
      行經設有燈光號誌管制之交岔路口闖紅燈，其於應到案日
      期（97年6月20日）前到案陳述不服舉發，裁決機關認無
      理由，而依前揭道路交通管理處罰條例第53條第1項、第
      63條第1項第3款，及違反道路交通管理事件統一裁罰基準
      及處理細則第43條、第44條、第67條等規定，對異議人處
      新臺幣2,700元之罰鍰，並記違規點數3點，經核並無違法
      之處，異議意旨求為撤銷原裁決，非有理由，應予駁回。
二、抗告意旨略以：當時經過該路口時，黃燈剛亮，我馬上緊急
    剎車停住，並無繼續前進或倒退，而停車時腳踩住剎車板，
    故剎車燈會亮著，這也是一般人開車的習慣；照片顯示越線
    違規，不應認為是闖紅燈云云。
三、經查：依原法院卷附據以告發之彩色照片二幀觀之，車號
    145-CT號營業小客車於拍攝第二張照片時，時速為11公里，
    抗告人闖紅燈之事實甚為明確，原法院因而裁定駁回異議，
    核無不合。抗告人仍執前詞提起抗告，核無理由，應該駁回
    。
四、據上論結，應依道路交通案件處理辦法第26條，刑事訴訟法
    第412條，裁定如主文。
中    華    民    國    97    年    11    月    26    日
                  刑事第十二庭  審判長法  官   蔡永昌
                                      法  官   蔡新毅
                                      法  官   陳榮和
以上正本證明與原本無異。
不得再抗告。
                                      書記官   林吟玲
中    華    民    國    97    年    11    月    26    日


司法院資訊處製作；財團法人民間司法改革基金會備份。
